【裁判字號】    92,簡上,194
【裁判日期】    920926
【裁判案由】    動產擔保交易法
【裁判全文】
臺灣板橋地方法院刑事判決                        九十二年度簡上字第一九四號
    上  訴  人
    即  被  告  乙○○
右列上訴人即被告因違反動產擔保交易法案件，不服本院九十二年度簡字第五○五號
中華民國九十二年四月三十日所為第一審簡易判決（聲請簡易判決處刑案號：臺灣板
橋地方法院檢察署九十二年度偵字第六七九五號），提起上訴，本院管轄第二審之合
議庭判決如左︰
    主  文
上訴駁回。
乙○○緩刑貳年。
    事實及理由
一、乙○○於民國九十年十二月四日以動產擔保交易動產抵押方式，以其所有之ＣＥ
    －四八四○號自用小客車為擔保，向第一商業銀行股份有限公司世貿分公司借款
    新臺幣 (下同) 二十三萬元，約定自九十一年一月四日起至九十三年十二月四日
    止每月應償還八千五百三十三元，並訂立貸款暨動產抵押契約書，約定上開標的
    車輛應置放於乙○○住所地，係動產擔保交易之債務人。其竟意圖為自己不法之
    利益，於九十一年七月十五日將上開自用小客車質當於臺北縣板橋市○○路○段
    四二二號元大當舖而得款六萬元，且僅還款至九十一年七月四日為止，致債權人
     (第一商業銀行股份有限公司世貿分公司於九十一年四月將權利讓與裕融企業股
    份有限公司) 追索無著受有損害。
二、右揭事實業據上訴人即被告乙○○坦承不諱，且經告訴人裕融企業股份有限公司
    之代理人甲○○指述在卷，並有貸款暨動產抵押契約書影本、動產擔保交易動產
    抵押設定債權人變更登記申請書影本及當票影本各一件在卷可稽，本件事證明確
    ，上訴人即被告之犯行洵堪認定。
三、核被告所為，係犯動產擔保交易法第三十八條之罪。原審以上訴人即被告犯行明
    確，依刑事訴訟法第四百四十九條第一項前段、第四百五十四條、動產擔保交易
    法第三十八條、刑法第十一條前段、第四十一條第一項前段、罰金罰鍰提高標準
    條例第二條規定，審酌一切情狀判處被告拘役四十日，並諭知如易科罰金以三百
    元折算一日，其認事用法，核無不合，量刑亦屬妥適。上訴意旨仍以原審判刑過
    重云云，為無理由，應予駁回。本院另以上訴人即被告前未曾受有期徒刑以上刑
    之宣告，有臺灣高等法院被告全國前案紀錄表一件在卷可憑，其因一時短慮，初
    罹刑章，犯罪後已坦承犯行，且與告訴人裕融企業股份有限公司成立民事和解，
    有和解協議書一件附卷可按，足認被告經此次刑之宣告後，應知警惕而無再犯之
    虞，本院因認暫不執行其刑為適當，爰併予以宣告緩刑二年，用啟自新。
據上論斷，應依刑事訴訟法第四百五十五條之一第一項、第三項、第三百六十八條，
刑法第七十四條第一款，判決如主文。
本案經檢察官王正皓到庭執行職務。
中      華      民      國    九十二    年      九      月    二十六    日
  臺灣板橋地方法院刑事第五庭
                                      審判長法  官  王  屏  夏
                                            法  官  陳  鴻  清
                                            法  官  戴  嘉  清
右正本證明與原本無異
不得上訴
                                            書記官  陳  春  銘
中      華      民      國    九十二    年      十      月      二      日
附錄本案論罪科刑法條全文：
動產擔保交易法第三十八條
動產擔保交易之債務人，意圖不法之利益，將標的物遷移、出賣、出質、移轉、抵押
或為其他處分，致生損害於債權人者，處三年以下有期徒刑、拘役或科或併科六千元
以下之罰金。


司法院資訊處製作；財團法人民間司法改革基金會備份。
